【裁判字號】    90,易,1319
【裁判日期】    901231
【裁判案由】    賭博
【裁判全文】
臺灣板橋地方法院刑事判決                          九十年度易字第一三一九號
    公  訴  人  臺灣板橋地方法院檢察署檢察官
    被      告  乙○○
                丁○○
右列被告因賭博等案件，經檢察官提起公訴（八十九年度偵字第三二七０號）及台灣
桃園地方法院檢察署移送併案審理（九十年度偵字第八一四、三五０四號），本院判
決如左：
    主  文
乙○○共同以賭博為常業，處有期徒刑肆月，如易科罰金，以參佰元折算壹日；緩刑
參年。扣案如附表一編號二、三所示之ＩＣ板壹片、電動賭博機具陸拾玖台及如附表
一編號一、四至七、十一至十四所示之物品均沒收。
丁○○共同以賭博為常業，處有期徒刑陸月，併科罰金壹萬元，有期徒刑如易科罰金
及罰金如易服勞役，均以參佰元折算壹日。扣案如附表一編號二、三所示之ＩＣ板壹
片、電動賭博機具陸拾玖台、如附表一編號一、四至七、十一至十四所示之物品、如
附表二編號一所示之電動賭博機具「７ＰＫ」領航局貳拾台（含ＩＣ板貳拾片）、如
附表二編號二至五所示之物品，均沒收。
    事  實
一、乙○○、丁○○二人與綽號「阿壽」、「波卡」、「阿文」等真實姓名、年籍均
    不詳之成年男子，共同基於常業賭博之犯意聯絡，由乙○○出面，自民國八十八
    年八月十日起，以每月新台幣（下同）七萬元之租金，向台力倉儲股份有限公司
    租用坐落台北縣林口鄉南勢村南勢七十六之八號之倉庫，並以該倉庫為公眾得出
    入之場所，設置電動賭博機具「７ＰＫ」六十九台，與不特定之人賭博財物，乙
    ○○、丁○○並以每月四萬元之薪資，共同受雇於綽號「阿壽」、「波卡」之男
    子，乙○○擔除擔任人頭負責人，並負責駕車至台北縣林口鄉內之特定地點載運
    賭客至上址玩賭，丁○○則負責在外面守衛室把風及引導賭客至倉庫內，以防止
    警方查緝，綽號「阿文」之男子則擔任內場負責人之工作。其賭博方法為賭客以
    現金開分，每次押注若干分，若押中可贏得倍數不等之分數，若未押中，則分數
    由機台沒入，賭客可憑贏得之分數兌換現金，並以此為常業。嗣於八十八年（起
    訴書誤載為八十九年）十月二十八日二十三時許，經台灣板橋地方法院檢察署檢
    察官指揮板橋憲兵隊會同台北縣警察局新莊分局前往上址查緝，惟查獲當時因賭
    客及員工均從密道逃逸，僅從遺留現場由丁○○駕駛之車號Ｌ９─４２９２號自
    用小客車循線查獲乙○○及丁○○，並扣得如附表一編號二、三所示之ＩＣ板一
    片、電動賭博機具六十九台及如附表一編號一、四至七、十一至十四所示「阿壽
    」、「波卡」共同所有供本件犯罪所用之物品。
二、丁○○於右揭時、地為警查獲後，仍不知悔改，明知陳國治、陳郭清香於桃園縣
    八德市○○路二十巷十五弄四號一樓所共同開設之電動玩具店」未依電子遊戲場
    業管理條例規定向主管機關辦理營利事業登記，並不得經營電子遊戲場業，詎丁
    ○○復承右開同一常業賭博之犯意，而與陳國治、陳郭清香及綽號「小萍」之不
    詳真實姓名、年籍之成年女子，共同基於經營電子遊戲場業及常業賭博之犯意聯
    絡，自八十九年四月底某日起，由陳國治、陳郭清香在上開之公眾得出入之場所
    ，擺設電動賭博機具「７ＰＫ」領航局二十台，與不特定之顧客賭博財物，丁○
    ○並以每月三萬八千元之薪資受僱於陳國治、陳郭清香二人，在上址擔任把風及
    過濾客人身分、開門引導客人入內玩賭，以防止警方查緝之工作，綽號「小萍」
    之女子則負責現場開分之工作；其賭博方式為賭客先以現金開分，兌換比例為一
    元兌換一分，每次押注若干分，若押中可贏得倍數不等之分數，若未押中，則分
    數由機台沒入，如賭客所贏得累積之分數達五百分以上時，則可以所累積之分數
    ，依前開兌換比例兌換現金，而賴此營收維生，而以之為常業。嗣於八十九年十
    二月三十一日十四時許，在上址為警查獲，並扣得上開如附表二編號一所示之電
    動賭博機具「７ＰＫ」領航局二十台（含ＩＣ板二十片）及如附表二編號二至五
    所示陳國治所有供彼等共同犯罪所用之物品。
三、案經台北縣警察局新莊分局報請台灣板橋地方法院檢察署（乙○○部分）及該署
    檢察官自動檢舉偵查起訴（丁○○部分），暨桃園縣警察局八德分局、桃園縣政
    府分別報請台灣桃園地方法院檢察署檢察官移送併案審理。
    理  由
一、右揭事實欄一之常業賭博犯行，業據被告乙○○供承不諱，被告丁○○則矢口否
    認右開事實欄一、二之犯行，辯稱：伊並未受僱「阿壽」之人，且為警查獲時，
    右開二處所均未營業云云。經查，被告丁○○係受僱於「阿壽」等人，並負責在
    外面守衛室把風及引導賭客至倉庫內等情，已據被告乙○○於板橋憲兵隊訊問及
    本院審理時供承不諱，且證人即板橋憲兵隊執行人員丙○○到庭結證稱：彼等當
    時衝進去，倉庫裡面之人有空餘之時間將機台拆除等語，甲○○到庭結證稱：當
    時機台排列整齊，靠牆邊各排有一排，中間則以背對背方式排列二排等語，證人
    即台北縣警察局新莊分局文化派出所警員朱清福到庭結證稱：機檯前面有擺設座
    椅等語，並有如事實欄一所示之機具、物品扣案可資佐證；次查，被告丁○○右
    開事實欄二中之犯行，業據其於警訊及台灣桃園地方法院檢察署檢察官偵訊時供
    承不諱，復有如事實欄二所示之機具、物品扣案可資佐證；是被告丁○○前開所
    辯，顯係圖卸責之詞，不足採信。從而，本件事證明確，被告二人犯行均堪認定
    。
二、核被告乙○○、丁○○如事實欄一、二部分所為，均係犯刑法第二百六十七條之
    常業賭博罪，又被告丁○○如事實欄二部分所為，另係違反電子遊戲場業管理條
    例第十五條之規定，應依同條例第二十二條之規定處斷。又被告乙○○、丁○○
    二人就如事實欄一中所載之常業賭博罪之犯行，與綽號「阿壽」、「波卡」、「
    阿文」等真實姓名、年籍均不詳之成年男子間，及被告丁○○就如事實欄二中所
    載之常業賭博罪及違反電子遊戲場業管理條例之規定之犯行與陳國治、陳郭清香
    及綽號「小萍」之不詳真實姓名、年籍之成年女子間，互有犯意之聯絡及行為之
    分擔，均應論以共同正犯。又被告丁○○以一共同擺設電動賭博機具與不特定人
    對賭之行為同時觸犯前開常業賭博罪及違反電子遊戲場業管理條例之規定，係一
    行為而觸犯二罪名，應係想像競合犯之規定，從一重之常業賭博罪處斷。爰分別
    審酌被告二人之素行資料、品性、生活狀況、智識程度、犯罪之動機及犯後態度
    等一切情狀，各量處如主文所示之主刑；又被告乙○○、丁○○二人行為後原刑
    法第四十一條之規定：「犯最重本刑為三年以下有期徒刑之刑之罪，而受六月以
    下有期徒刑或拘役之宣告，因身體、教育、職業或家庭之關係或其他正當事由，
    執行顯有困難者，得以一元以上三元以下折算一日，易科罰金。」，已於九十年
    一月四日經修正為刑法第四十一條第一項，該規定為：「犯最重本刑為五年以下
    有期徒刑之刑之罪，而受六月以下有期徒刑或拘役之宣告，因身體、教育、職業
    或家庭之關係或其他正當事由，執行顯有困難者，得以一元以上三元以下折算一
    日，易科罰金。但確因不執行所宣告之刑，難收矯正之效，或難以維持法秩序者
    ，不在此限。」，並於同年月十日經總統公布施行，經新舊法比較結果，修正後
    之新法對被告易科罰金之宣告並不生影響，爰適用裁判之新法，就被告乙○○、
    丁○○宣告有期徒刑部分均諭知易科罰金之折算標準，及就被告丁○○宣告罰金
    部分諭知易服勞役之折算標準，以資懲儆。末查被告乙○○前未曾受有期徒刑以
    上刑之宣告，此有台灣高等法院檢察署刑案紀錄簡覆表在卷可稽，且其犯後坦承
    犯行，深知悔悟，其經此教訓應知所警惕，當無再犯之虞，本院因認對其所宣告
    之刑以暫不執行為適當，爰就被告乙○○部分併予宣告緩刑三年，以勵自新。
三、扣案如附一編號二、三所示之電動賭博機具「７ＰＫ」六十九台、ＩＣ板一片，
    如附表二編號一所示之「７ＰＫ」領航局二十台（共含ＩＣ板二十片），均係當
    場賭博之器具，均應依刑法第二百六十六條第二項之規定，不問屬於犯人與否，
    均宣告沒收。如附表一編號一、四至七、十一至十四所示之物品係綽號「阿壽」
    、「波卡」共同所有供本件犯罪所用之物，如附表二編號二至五所示之物品係陳
    國治所有供本件共同犯罪所用之物，均依法併予宣告沒收。至如附表一編號九、
    十所示之物品係出租人台力倉儲股份有限公司所有之物，已據證人陳榮輝於偵查
    中證述明確，如附表一編號八所示之物品並無證據證明係供本件犯罪所用之物，
    故均未併為沒收之諭知，附此敘明。
四、台灣桃園地方法院察署檢察官移送併辦常業賭博部分（九十年度偵字第八一四號
    ）、違反電子遊戲場業管理條例部分（九十年度偵字第三五０四號），本院認與
    本件檢察官起訴部分，分別為實質上一罪關係及想像競合犯之裁判上一罪關係，
    本院自得併加審究，附此敘明。
據上論斷，應依刑事訴訟法第二百九十九條第一項前段，電子遊戲場業管理條例第二
十二條，刑法第十一條前段、第二條第一項前段、第二十八條、第二百六十七條、第
五十五條、第四十一條第一項、第四十二條第二項、第七十四條第一款、第三十八條
第一項第二款、第二百六十六條第二項，罰金罰鍰提高標準條例第一條前段、第二條
，判決如主文。
本案經檢察官許景森到庭執行職務
中      華      民      國      九十    年      十二    月    三十一    日
                                    臺灣板橋地方法院刑事第四庭
                                        法  官  高  明  德
右正本證明與原本無異。
如不服本判決，應於判決送達後十日內，向本院提出上訴狀。
                                        書記官  高  玉  彬
中      華      民      國      九十    年      十二    月    三十一    日
附錄本案所犯法條全文
中華民國刑法第二百六十七條：
(常業賭博罪)
以賭博為常業者，處二年以下有期徒刑，得併科一千元以下罰金。
電子遊戲場業管理條例第二十二條：
違反第十五條規定者，處行為人一年以下有期徒刑、拘役或科或併科新台幣五十萬元
以上二百五十萬元以下罰金。
附表一：
┌────┬──────────┬──────┬────────────┐
│編   號 │    名       稱     │   數量     │     備        註       │
├────┼──────────┼──────┼────────────┤
│一      │會員基本資料表      │十二張      │                        │
├────┼──────────┼──────┼────────────┤
│二      │ＩＣ板              │一片        │                        │
├────┼──────────┼──────┼────────────┤
│三      │機台                │六十九台    │                        │
├────┼──────────┼──────┼────────────┤
│四      │海報                │三張        │                        │
├────┼──────────┼──────┼────────────┤
│五      │空白休假表          │六張        │                        │
├────┼──────────┼──────┼────────────┤
│六      │消費卡              │一張        │                        │
├────┼──────────┼──────┼────────────┤
│七      │大發電子員工卡      │二張        │                        │
├────┼──────────┼──────┼────────────┤
│八      │丁○○個人物品      │            │其中有賭場鐵門鑰匙二支等│
│        │                    │            │物品共十四項            │
├────┼──────────┼──────┼────────────┤
│九      │監視器鏡頭          │五顆        │                        │
├────┼──────────┼──────┼────────────┤
│十      │監視器螢幕          │四部        │                        │
├────┼──────────┼──────┼────────────┤
│十一    │現金支出傳票        │五張        │                        │
├────┼──────────┼──────┼────────────┤
│十二    │空白現金支出傳票    │一本        │首頁留有十月二十八日及二│
│        │                    │            │千五百元字跡印痕        │
├────┼──────────┼──────┼────────────┤
│十三    │機台分數累計資料    │一張        │                        │
├────┼──────────┼──────┼────────────┤
│十四    │請款單              │十一張      │                        │
└────┴──────────┴──────┴────────────┘
附表二：
┌────┬──────────┬──────┬────────────┐
│編   號 │    名       稱     │   數量     │     備        註       │
├────┼──────────┼──────┼────────────┤
│一      │「７ＰＫ」領航局    │二十台      │（含ＩＣ板二十片）      │
├────┼──────────┼──────┼────────────┤
│二      │監視器              │七台        │                        │
├────┼──────────┼──────┼────────────┤
│三      │監視針孔鏡頭        │七個        │                        │
├────┼──────────┼──────┼────────────┤
│四      │隔日計分券          │四張        │                        │
├────┼──────────┼──────┼────────────┤
│五      │電玩機檯報表列表機  │一組        │                        │
└────┴──────────┴──────┴────────────┘


司法院資訊處製作；財團法人民間司法改革基金會備份。
